【裁判字號】    97,訴,1581
【裁判日期】    971224
【裁判案由】    違反毒品危害防制條例
【裁判全文】
臺灣屏東地方法院刑事判決              97年度訴字第1581號
公  訴  人  臺灣屏東地方法院檢察署檢察官
被      告  甲○○
                    （現因另案於屏東監獄竹田分監執行中）
上列被告因違反毒品危害防制條例案件，經檢察官提起公訴（97
年度毒偵字第2171號），嗣被告於本院準備程序進行中先就被訴
事實為有罪之陳述，本院告知被告簡式審判程序之旨，並聽取當
事人之意見後，裁定改由受命法官獨任依簡式審判程序審理，本
院判決如下：
    主  文
甲○○施用第一級毒品，累犯，處有期徒刑壹年肆月。
    事  實
一、甲○○前於民國92年間，因施用毒品案件，經本院裁定送觀
    察勒戒後，認無繼續施用毒品之傾向，於92年11月21日執行
    完畢釋放。又於94年間，因施用毒品案件，經本院以94年度
    訴字第1003號判決判處有期徒刑8 月確定；又於95年間，因
    施用毒品案件，經本院以95年度訴字第453 號判決判處有期
    徒刑10月確定，接續執行之，經合併計算刑期於96年4 月16
    日假釋付保護管束，迄96年9 月8 日縮刑期滿未經撤銷假釋
    ，以已執行完畢論。詎仍未戒除吸食毒品之惡習，復基於施
    用第一級毒品海洛因之犯意，於97年5 月31日15時許，在屏
    東縣車城鄉○○村○○路3-10號住處，以注射針筒摻水注射
    之方式，施用第一級毒品海洛因1 次。嗣為警於97年6月2日
    11時許，在屏東縣車城鄉○○村○○路3-10號，持本院另案
    拘票將其拘提到案，並經其同意採集尿液以簡易試劑測試後
    呈海洛因毒品陽性反應，而查知上情。
二、案經屏東縣警察局恆春分局報請臺灣屏東地方法院檢察署檢
    察官偵查起訴。
    理  由
壹、程序部份
一、按除被告所犯為死刑、無期徒刑、最輕本刑為3 年以上有期
    徒刑之罪或高等法院管轄第一審案件者外，於法院行準備程
    序進行中，被告先就被訴事實為有罪之陳述時，審判長得告
    知被告簡式審判程序之旨，並聽取當事人、代理人、辯護人
    及輔佐人之意見後，裁定進行簡式審判程序；且受命法官行
    準備程序，與法院或審判長有同一之權限；又簡式審判程序
    之證據調查，不受刑事訴訟法第159 條第1 項、第161 條之
    2 、第161 條之3 、第163 條之1 及第164 條至第170 條規
    定之限制，刑事訴訟法第273 條之1 第1 項、第279 條第2
    項前段、第273 條之2 分別定有明文。被告所為係犯死刑、
    無期徒刑、最輕本刑為3 年以上有期徒刑以外之罪，其於準
    備程序中就被訴事實為有罪之陳述，經受命法官告知簡式審
    判程序之旨，並聽取公訴人、被告之意見後，本院合議庭認
    為適宜由受命法官獨任進行簡式審判程序，依刑事訴訟法第
    273 條之1 第1 項規定，裁定由受命法官獨任進行簡式審判
    程序，合先敘明。
貳、實體部分
一、訊據被告甲○○對於上揭犯罪事實均坦承不諱，復查：
（一）經警於查獲被告當日12時30分所採之尿液送驗結果，係呈
      嗎啡陽性反應，此有屏東縣警察局恆春分局偵辦毒品條例
      案尿液受檢人真實姓名對照表、台灣檢驗科技股份有限公
      司97年6 月24日編號KＺ000000000000號濫用藥物尿液檢驗
      報告各1 份在卷可稽。
（二）再查被告前於92年間，因施用毒品案件，經本院裁定送觀
      察勒戒後，認無繼續施用毒品之傾向，於92年11月21日執
      行完畢釋放之事實，有臺灣高等法院被告全國前案紀錄表
      1 份在卷可按。是被告於觀察勒戒釋放後5 年內再犯施用
      毒品之罪甚明。
（三）綜上所述，被告前曾犯施用毒品，且於觀察、勒戒執行完
      畢釋放後，5 年內再犯本件施用毒品，事證應屬明確，其
      犯行應堪認定。
二、查海洛因屬毒品危害防制條例第2 條第2 項第1 款所規定之
    第一級毒品，核被告所為，係犯毒品危害防制條例第10條第
    1 項施用第一級毒品罪。被告持有毒品，復進而施用，其持
    有毒品之低度行為，為施用毒品之高度行為所吸收，不另論
    罪。被告於94年間，因施用毒品案件，經本院以94年度訴字
    第1003號判決判處有期徒刑8 月確定；又於95年間，因施用
    毒品案件，經本院以95年度訴字第453 號判決判處有期徒刑
    10月確定，接續執行之，經合併計算刑期於96年4 月16日假
    釋付保護管束，迄96年9 月8 日縮刑期滿未經撤銷假釋，以
    已執行完畢論一情，有臺灣高等法院被告全國前案紀錄表1
    份在卷可憑，於5 年內故意再犯有期徒刑以上之本件，應依
    刑法第47條第1 項規定，論以累犯，並依法加重其刑。爰審
    酌被告雖於犯後即能坦承犯行，而其施用毒品行為於本質上
    係屬自我戕害行為，反社會性之程度應屬較低；惟施用毒品
    ，不僅足以戕害其個人身心，且極易滋生其他犯罪，惡化治
    安甚重，嚴重損及公益，且被告前經觀察勒戒之處遇助其戒
    除毒品，竟再為本件施用毒品犯行，顯見其不思悔改，自制
    力亦顯不佳，以及斟酌其前有多起因施用毒品經法院判刑之
    紀錄（最近一次乃於97年11月17日經本院以97年度訴字第13
    48號判決判處有期徒刑1 年，尚未確定）等一切情狀，酌情
    量處如主文所示之刑，以資懲儆。
據上論斷，應依刑事訴訟法第273 條之1 第1 項、第299 條第1
項前段，毒品危害防制條例第10條第1 項，刑法第11條前段、第
47條第1 項，判決如主文。
本件經檢察官陳鼎文到庭執行職務。
中    華    民    國    97    年    12    月    24    日
                  刑事第一庭    法  官  羅培毓
以上正本證明與原本無異。
如不服本判決應於收受本判決送達後十日內向本院提出上訴書狀
，其未敘述上訴理由者，並得於提起上訴後十日內向本院補提理
由書狀（均須按他造當事人之人數附繕本）「切勿逕送上級法院
」
中    華    民    國    97    年    12    月    24    日
                               書記官  呂坤宗
附錄本判決論罪科刑法條：
毒品危害防制條例第10條第1項
施用第一級毒品者，處六月以上五年以下有期徒刑。


司法院資訊處製作；財團法人民間司法改革基金會備份。
